臺灣桃園地方法院民事裁定
111年度消債清字第125號
聲  請  人  
即  債務人  何金霞  
代  理  人  徐翊昕律師（法扶律師）
上列當事人因消費者債務清理事件聲請清算，本院裁定如下：
    主  文
債務人何金霞自民國一一一年十一月十七日下午五時起開始清算
程序。
命司法事務官進行本件清算程序。
    理  由
一、聲請意旨略以：聲請人因疾病致身體欠佳而無法工作，名下
    別無任何財產，而無擔保或無優先權之債務總額約為新臺幣
    （下同）28萬4,180元，復未經法院裁定開始清算程序或宣
    告破產，於民國111年5月向本院聲請消費者債務清理之調解
    ，因聲請人與最大債權銀行花旗（台灣）商業銀行股份有限
    公司（下稱花旗銀行）意見不一致而調解不成立，聲請人每
    月收入扣除必要生活費用後，無法清償上開債務，爰聲請清
    算等語。
二、按債務人不能清償債務或有不能清償之虞者，得依消費者債
    務清理條例（下稱消債條例）所定更生或清算程序，清理其
    債務；債務人無擔保或無優先權之本金及利息債務總額未逾
    1,200萬元者，於法院裁定開始清算程序或宣告破產前，得
    向法院聲請更生；法院開始更生程序之裁定，應載明其年、
    月、日、時，並即時發生效力，消債條例第3條、第42條第1
    項及第45條第1項分別定有明文。次按債務人對於金融機構
    負債務者，在聲請更生或清算前，應向最大債權金融機構請
    求協商債務清償方案，或向其住、居所地之法院或鄉、鎮、
    市、區調解委員會聲請債務清理之調解，同條例第151條第1
    項定有明文。
三、經查：
㈠㈠關於前置協商之要件：
　　聲請人前於111年5月間向本院聲請消費者債務清理之調解，
    因無力清償債務而與最大債權銀行即花旗銀行調解不成立等
    情，有本院調解不成立證明書（見司消債調卷第39頁）在卷
    可稽，堪可採認。
㈡㈡聲請人之債務總額：
　　聲請人陳報無擔保或無優先權之債務總額約28萬4,180元，
    依金融機構債權人花旗銀行陳報債權之金額為573萬4,362元
    （見司消債調卷第35頁至第37頁）。故本件聲請人之債務金
    額應為573萬4,362元。
㈢㈢關於聲請人之財產及收入：
　　聲請人名下別無任何財產，此有全國財產稅總歸戶財產查詢
    清單在卷可稽（見司消債調卷第17頁）；收入部分，聲請人
    陳稱因疾病致身體欠佳而無法工作，業據其提出診斷證明書
    、收入證明切結書以佐（見司消債調卷第27至28頁），經查
    聲請人患有卵巢惡性腫瘤、第二型糖尿病、慢性腎臟疾病、
    慢性痛風、本態性（原發性）高血壓、右側卵巢惡性腫瘤術
    後等病症，並持續就診中，本院審酌聲請人現年69歲（41年
    出生），年事已高，依其病況難認其仍具有穩定工作之能力
    ，是聲請人主張無薪資收入等語堪信為真。另聲請人自陳每
    月領有國民年金4,866元，並提出中華郵政存摺影本以佐（
    見司消債調卷第20至24頁），經核相符，故本院尚以4,866
    元列計聲請人每月收入。
㈣㈣關於聲請人之必要支出：
　  依聲請人最新陳報內容僅陳明每月必要支出金額為1萬8,337
    元，而未明列各項支出之數額、原因及種類，亦未就上開支
    出提出相關單據（見司消債調卷第9頁），經查聲請人現年6
    9歲（41年出生），此有戶籍謄本在卷可稽（見司消債調卷
    第29頁），本院衡以一般情形，老年人日常生活較為單純，
    其支出應較成年人為低，爰依111年度桃園市每人每月最低
    生活費之1.2倍即1萬8,337元之7成為標準，核估聲請人個人
    每月必要之支出應以1萬2,836元（計算式：1萬8,337元×70％
    ＝1萬2,836元）列計，尚屬合理。
　㈤從而，聲請人以上開收入扣除必要支出後，每月已無餘額（
    計算式：4,866元－1萬2,836元＝-7,970元）可供清償債務，
    審酌聲請人已逾法定退休年齡，依目前之收支及財產狀況，
    顯無法清償前揭所負欠之債務總額，且聲請人名下亦無財產
    得一次清償全部債務之可能，考量該積欠債務之利息或違約
    金仍在增加中等情況，堪認聲請人之收入及財產狀況，已不
    能清償上開債務，自應許聲請人得藉由清算程序清理債務。
    　
四、此外，復查無聲請人有消債條例第6條第3項、第8條或第82
    條第2項所定駁回清算聲請之事由存在。從而，聲請人既屬
    不能清償債務，其聲請清算洵屬有據，應予准許，並依前揭
    法律規定，命司法事務官進行清算程序。
中　　華　　民　　國　　111 　年　　11　　月　　17　　日
                  民事第二庭    法　官　許自瑋
正本係照原本作成。
本裁定不得抗告。
本裁定業已於111年11月17日下午5時公告。
中　　華　　民　　國　　111 　年　　11　　月　　17　　日
                                書記官  吳光彧